# 关于政府购买服务的处理

提问人：sangjl 时间：2018-07-03 22:38:04
政府与城投公司签订政府购买服务协议，项目总投资 36300 万元，其中建筑工程费 1650 万元，设备购置费25373.58万元，安装工程费用3287.32万元，工程建设其他费用1606.17万元，预备费用1816.63万元，建设期利息费用2166.30万元，铺底流动资金 400 万元。以上项目总投资资金由国家项目专项建设基金和县财政配套解决，拟向国家开发银行贷款 29000 万元。本项目政府购买城投公司服务的总价款 51800 万元，本协议项下资金支付计划为：建设期：第一年： 4120 万元，第二年： 4180 万元；服务期：第三到十二年每年支付 4350 万元。如何确认收入及成本？

回答人：chenyiwei
考虑以下问题： 1 、城投公司是否为就该项目向政府提供服务的首要义务人？ 2 、该项目是否包含运营？如果是，运营是否单独收费？运营期成本能否可靠计量？如何将运营期内每年付款金额分解为对应于建造成本回收和融资收益的部分以及对应于运营服务的部分？ 3 、是否向使用者收费？还是全部收费仅限于此处的5.18亿元固定金额？

提问人：sangjl 时间：2018-07-04 08:17:15
1 、城投公司是提供服务的首要义务人； 2 、该项目不包含运营； 3 、没有使用者付费，全部收费限于固定金额5.18亿元 如何确认收入成本？

回答人：chenyiwei
在建造期间及完成后，按未来应支付金额的折现值确认建造合同收入，同时按实际价款确认建造合同成本，对应确认长期应收款，后续还款期间确认融资利息收入。